臺灣花蓮地方法院刑事判決
111年度易字第173號
公  訴  人  臺灣花蓮地方檢察署檢察官
被      告  王紀霏



上列被告因詐欺案件，經檢察官提起公訴（111年度偵字第1437
號、第1955號），本院判決如下：
    主  文
本件公訴不受理。
    理  由
一、公訴意旨詳附件。
二、按被告死亡者，應諭知不受理之判決，並得不經言詞辯論為
    之，刑事訴訟法第303條第5款、第307條分別定有明文。查
    本件被告已於111年7月8日死亡乙情，有被告個人戶籍資料
    （完整姓名）查詢結果在卷可憑。揆諸上開說明，爰不經言
    詞辯論，諭知不受理之判決。
據上論斷，應依刑事訴訟法第303條第5款、第307條，判決如主
文。
中　　華　　民　　國　　111 　 年　　7 　 　月　　25　　
日
　　　　　　　　　刑事第五庭　審判長法　官　粘柏富
　　　　　　　　　　　　　　　　　　法　官　施孟弦
　　　　　　　　　　　　　　　　　　法　官　邱韻如
以上正本證明與原本無異。
如不服本判決應於收受送達後20日內向本院提出上訴書狀，並應
敘述具體理由。其未敘述上訴理由者，應於上訴期間屆滿後20日
內向本院補提理由書(均須按他造當事人之人數附繕本)「切勿逕
送上級法院」。告訴人或被害人如對於本判決不服者，應具備理
由請求檢察官上訴，其上訴期間之計算係以檢察官收受判決正本
之日期為準。
中　　華　　民　　國　　111 　年　　7 　　月　　25　　日

                                    書記官  呂姿穎
【附件】
臺灣花蓮地方檢察署檢察官起訴書
                                     111年度偵字第1437號
                                     第1955號
　　被　　　告　王紀霏　
上列被告因詐欺案件，已經偵查終結，認應提起公訴，茲將犯罪
事實及證據並所犯法條分敘如下：
　　　　犯罪事實
一、王紀霏明知無正當理由提供存摺、提款卡及密碼予他人，依
    一般社會生活之通常經驗，可預見此金融帳戶恐淪為詐欺犯
    罪之工具。詎其仍基於幫助詐欺之不確定故意，於民國110
    年12月4日前某時許，在不詳地點，將其所申請之中華郵政
    股份有限公司花蓮南京街郵局0000000-0000000號帳戶（下
    稱郵局帳戶）、中國信託商業銀行000000000000號帳戶(下
    稱中信銀行帳戶)之存摺、提款卡及密碼，交予真實姓名、
    年籍均不詳之詐欺集團成員使用。嗣該詐欺集團成員取得上
    開二帳戶後，即意圖為自己或第三人不法之所有，分別於附
    表所示時間，以附表所示之詐騙手法，致附表所示之人陷於
    錯誤，分別依該詐欺集團指示，將款項匯入上開帳戶內。嗣
    附表所示之人於匯款後，始發現受騙，並報警處理，循線為
    警查獲上情。
二、案經周莨軒、黃敏珍訴請花蓮縣警察局花蓮分局；鍾庭妤訴
    請新北市政府警察局板橋分局報告偵辦。
　　　　證據並所犯法條
一、證據清單及待證事實：
編號 證據名稱 待證事實 1 被告王紀霏於警詢及偵查之供述。 被告雖坦承上開二帳戶為其所申辦使用等情，惟矢口否認有何幫助詐欺犯行，辯稱：上開二帳戶提款卡遺失，密碼我有寫在白紙上，並放在提款卡套子裡面云云。 2 1.證人即告訴人周莨軒於警詢之指述。 2.告訴人提出之網路銀行APP交易明細截圖2張。 證明附表編號1之犯罪事實。 3 1.證人即告訴人黃敏珍於警詢之指述。 2.告訴人提出之網路銀行APP交易明細截圖2張。 證明附表編號2之犯罪事實。 4 1.證人即告訴人鍾庭妤於警詢之指述。 2.告訴人提出之網路銀行APP臺外幣交易明細查詢截圖1張。 證明附表編號3之犯罪事實。 5 上開郵局帳戶之基本資料、歷史交易清單、上開中信銀行帳戶之存款基本資料、存款交易明細各1份。 證明： 1、上開二帳戶均為被告所申辦。 2、證明附表所示之人遭詐騙並於附表所列時間，將附表所示金額，分別匯入上開二帳戶之事實。 
二、按提款卡設置密碼之目的，係避免提款卡如因失竊、遺失或
    其他原因離本人持有時，縱為他人取得持有，持有之人若未
    經原持卡人告知密碼，將難以使用該提款卡，以免遭盜領存
    款或其他不法使用；且金融帳戶乃個人重要理財工具，涉及
    私人隱密之金融資料，一般人無不謹慎保管；再詐欺集團成
    員為確保可取得犯罪所得款項，並避免為警查獲其真實身分
    ，皆以收購他人帳戶或以偽造證件申辦帳戶之方式取得他人
    帳戶之存摺、提款卡與密碼，當無以他人遺失或遭竊之存摺
    、提款卡所屬帳戶供存放犯罪所得財物之理，蓋遺失或遭竊
    存摺、提款卡之所有人如報警處理並辦理掛失手續，存放於
    該帳戶內之款項即無法提領，詐欺集團成員自無甘冒此風險
    之可能；本案被告供稱上開二帳戶提款卡之密碼均寫在白紙
    上放在提款卡套子內等語，卻自承該提款卡密碼為其自己及
    父親之生日，則被告辯稱將一般人不會忘記之密碼書寫在白
    紙上放在提款卡套子內等節，尚難採信。綜上所述，被告提
    供上開二帳戶予詐欺集團成員，供詐欺集團成員用以詐騙告
    訴人等匯入款項並提領，以掩飾詐欺取財罪犯罪所得之去向
    ，從而，被告主觀上具有幫助詐欺取財之不確定故意甚明。
三、核被告所為，犯刑法第30條第1項、第339條第1項之幫助詐
    欺罪嫌。其所實施者，係構成要件以外之幫助行為，請依刑
    法第30條第2項幫助犯之規定，按正犯之刑減輕之。
四、依刑事訴訟法第251條第1項提起公訴。
　　此　致
臺灣花蓮地方法院
中　　華　　民　　國　 111　　年　　4 　　月　　25　　日
　　　　　　　　　　　　　檢　察　官　張立中
附表：
編號 告訴人 詐騙時間 詐騙方式 匯款時間 匯入帳戶 匯款金額(新臺幣) 1 周莨軒 110年12月4日14時30分許 詐騙集團撥打電話予周莨軒，假冒西堤牛排(楊梅)、渣打銀行客服人員，佯稱：遭駭客入侵而遭盜刷購買餐券，須依指示操作進行銷帳程序云云，致周莨軒陷於錯誤而依指示操作匯款。 110年12月4日15時34分 上開中信銀行帳戶 91,366元 2 黃敏珍 110年12月4日15時13分許 詐騙集團撥打電話予黃敏珍，假冒西堤牛排、花旗銀行客服人員，佯稱：公司遭駭客入侵並盜刷消費，如未解除將於24小時內扣款，須依指示操作網路銀行匯款云云，致黃敏珍陷於錯誤而依指示操作匯款。 110年12月4日16時14分  上開郵局帳戶 49,987元     110年12月4日16時20分 上開郵局帳戶 49,987元 3 鍾庭妤 110年12月4日13時35分許 詐騙集團撥打電話予鍾庭妤，假冒業者、匯豐銀行客服人員，佯稱：因建帳錯誤，誤刷信用卡，須依指示操作網路銀行轉帳云云，致鍾庭妤陷於錯誤而依指示操作匯款。 110年12月4日15時59分 上開郵局帳戶 49,996元